【裁判字號】    89,易,1903
【裁判日期】    890911
【裁判案由】    侵占
【裁判全文】
臺灣板橋地方法院刑事判決                        八十九年度易字第一九三號
    公  訴  人  臺灣板橋地方法院檢察署檢察官
    被      告  甲○○
右列被告因侵占案件，經檢察官提起公訴（八十九年度偵字第七五六七號），本院判
決如左：
    主  文
甲○○連續意圖為自己不法之所有，而侵占對於業務上所持有之物，處有期徒刑柒月
。
    事  實
一、甲○○於民國八十八年五月十八日起，任職於大鼎保全股份有限公司（下稱大鼎
    公司），並經大鼎公司指派在臺北縣中和市○○路一六二號之「青年市社區」管
    理委員會擔任財務行政助理，負責登錄各項收入支出總表、收取管理費、並將所
    收取之全部社區管理費存入銀行等業務，為從事業務之人，竟基於意圖為自己不
    法所有之概括犯意，自八十八年七月間起至同年十月間止，利用其職務上之機會
    ，連續將部分自上開社區住戶所收得之管理費，共計新臺幣（下同）三十三萬二
    千三百八十元五角（公訴人誤載為三十一萬餘元），不存入銀行，於台北縣中和
    市○○路一六０巷三三號十四樓，變更持有為所有而侵占入己。嗣經大鼎公司查
    帳，始悉上情。
二、案經大鼎公司訴由臺灣臺北地方法院檢察署檢察官呈請臺灣高等法院檢察署檢察
    長核轉台灣板橋地方法院檢察署檢察官偵查起訴。
    理  由
一、訊據被告甲○○固不否認有於右揭時地受雇於告訴人公司，惟矢口否認有何業務
    侵占之犯行，辯稱：伊於每日下班前將所收取之管理費繳交總幹事、切結書是因
    伊害怕才會簽立，且數據是他們簽上去的，希望能跟告訴人對質云云。經查，右
    揭犯罪事實，業經告訴人公司代理人黃景華就住戶繳費流程，公司稽查發現被告
    收款登錄收繳總表卻未見收據及未存入銀行，並有住戶持有繳款收據亦未見登錄
    及入賬，而總表記載應收之錢，與銀行存入之錢不符，被告應收之款項與實際收
    入之款項，也與銀行存入款項不符，公司有告訴被告將錢補足，就不用訴訟，被
    告才與公司簽切結書等情指述綦詳。復就公司有層層管制，總幹事收款連同收據
    均須交付被告，由被告連同自己收受之款項於隔日全數存入銀行等情指述歷歷在
    卷，此亦為被告於本院開庭時所不否認，對告訴人公司所指述短少之金額亦復表
    示沒有意見，是被告所辯顯係事後諉卸之詞，自不足採。此外，並有卷附之青年
    市社區管理費收繳總表、現金收入傳票、公共管理費用分攤收繳明細表、經費開
    支月報表及上開管理委員會之世華銀行活期存款明細卷附可稽，另被告立據之切
    結書一紙在卷足憑，本件事證明確，其犯行洵堪認定。
二、被告執行收款、登載總表、存款之業務，並借此侵占因執行業務所收取之款項，
    核所為係犯刑法第三百三十六條第二項之業務侵占罪。其先後分別多次侵占犯行
    ，時間緊接，犯罪構成要件相同，顯均係基於概括之犯意反覆為之，均應依連續
    犯之規定論以一罪並加重其刑。爰審酌被告之素行、犯罪之動機、目的、手段、
    所生危害及犯後矢口否認犯行態度不良等一切情狀，量處如主文所示之刑，以資
    懲儆。
據上論斷，應依刑事訴訟法第二百九十九條第一項前段、刑法第五十六條、第三百三
十六條第二項、罰金罰鍰提高標準條例第一條前段，判決如主文。
本案經檢察官陳孟黎到庭執行職務。
中      華      民      國    八十九    年      九      月     十一     日
                              臺灣板橋地方法院刑事第四庭
                                  法    官    徐  子  涵
右正本證明與原本無異。
如不服本判決，應於判決送達後十日內向本院提出上訴狀。
                                  書 記 官    彭  麗  紅
中      華      民      國      八十九      年    九    月     十八     日
附錄本案論罪科刑法條全文：
刑法三百三十六條第二項：對於業務上所持有之物，犯前條第一項之罪者，處六月以
上、五年以下有期徒刑，得併科三千元以下罰金。


司法院資訊處製作；財團法人民間司法改革基金會備份。
